臺灣新北地方法院板橋簡易庭小額民事判決
110年度板小字第3778號
原      告  朱煜堯  

訴訟代理人  陳昱薰  
被      告  三輝歌劇苑公寓大廈管理委員會


法定代理人  舒茂青  
訴訟代理人  周效文  
上列當事人間請求損害賠償事件，於民國110年12月15日言詞辯
論終結，本院判決如下：
    主  文
被告應給付原告新臺幣貳萬參仟零柒拾陸元，及自民國一百一十
年三月十六日起至清償日止，按年息百分之五計算之利息。
原告其餘之訴駁回。
訴訟費用新臺幣壹仟元由被告負擔新臺幣捌佰肆拾元，餘由原告
負擔。
本判決原告勝訴部分得假執行。
    事  實  及  理  由
一、原告起訴主張：
（一）被告所管理之社區停車場（下稱系爭停車場）設有柵欄（
      下稱系爭設備）用以管制出入口，然被告卻疏未管理改善
      。嗣原告於民國109年6月13日許，駕駛車牌號碼000-0000
      號之自用小客車（下稱系爭車輛）駛離系爭停車場，行至
      出口處，卻因上揭設置不當因素，於原告通過管制出口時
      ，柵欄忽然放下，造成系爭車輛受損。為此，爰依法提起
      本件訴訟，請求被告負擔系爭車輛修復費用新臺幣（下同
      ）22,391元（工資11,812元、零件10,579元）、汽車美容
      5,000元等語。並聲明：被告應給付原告27,391元，及自
      支付命令送達翌日起至清償日止，按年息5%計算之利息。
（二）對被告抗辯之陳述
　　　當時的社區總幹事陳鴻仁有看車道監視器影像，確實是柵
      欄無預警降下，砸到原告駕駛車輛，所以總幹事還告知原
      告他可以去保養廠修復把單據交給他即可，並說他已經反
      應要改善柵欄安全問題，後來又一直換總幹事。起先去汽
      車美容花了5,000元，以為就可以處理，但事實上並未能
      修復。
二、被告則以：因為本件原告沒有提出當時行車紀錄器影像，被
    告出入管制設備，廠商認為也有可能是原告自己的過失造成
    的損害。本件設備建商尚未驗收點交給管委會，被告只能協
    助原告代位向建商求償，另原告都沒有提出車損的照片或影
    像給被告等語，以資抗辯。
三、本院之判斷：
（一）原告於主張系爭車輛，於被告社區之停車場出入口外遭系
      爭設備墜落碰撞，致系爭車輛因而受損，業據其提出警勤
      工作日誌登記簿、估價單、統一發票、行照、債權讓與證
      明書、車損照片等件為證。
（二）按因故意或過失，不法侵害他人之權利者，負損害賠償責
      任；又土地上之建築物或其他工作物所致他人權利之損害
      ，由工作物之所有人負賠償責任。但其對於設置或保管並
      無欠缺，或損害非因設置或保管有欠缺，或於防止損害之
      發生，已盡相當之注意者，不在此限，民法第184條第1項
      前段及第191條第1項分別定有明文。而民法第184條第1項
      前項規定，侵權行為以故意或過失不法侵害他人之權利為
      成立要件，故主張對造應負侵權行為責任者，應就對造之
      有故意或過失負舉證責任。另除工作物所有人能舉證證明
      有民法第191條第1項但書所示之情形存在，得免負侵權行
      為損害賠償責任外，因土地上之工作物造成他人之損害，
      即依法推定工作物所有人有過失，而應負侵權行為損害賠
      償責任；又由工作物之所有人負賠償責任，係以他人權利
      之損害與土地上工作物之設置保管有欠缺間有因果關係為
      要件，即他人權利之損害係由土地上工作物之設置保管有
      欠缺所造成（最高法院58年台上字第14號判例意旨、96年
      度台上字第489號判決意旨可資參照）。查系爭停車場為
      被告負責管理，系爭車輛係遭系爭停車場之柵欄落下毀損
      等情，為兩造所不爭執，被告固辯稱系爭設備建商尚未驗
      收點交給管委會，惟此部分應由被告另向建商求償，況查
      被告所提109年11月10日歌劇苑管（109）字第000000000
      號三輝歌劇苑管理委員會函亦曾表示：「車道柵欄機為公
      設，理應由本會負責安全管理及維護之責...」等語，是
      本件被告為事發社區管理委員會，就該社區共用停車場設
      備本應為妥善之設置、管理，卻疏未為此注意，致上開停
      車場閘門柵欄運作異常而碰撞系爭車輛，顯有過失，就原
      告因本件事故所受損害，即應負賠償之責。
（三）次按不法毀損他人之物者，被害人得請求賠償其物因毀損
      所減少之價額，民法第196條定有明文。又依民法第196條
      請求賠償物被毀損所減少之價額，固得以修復費用為估定
      之標準，但以必要者為限（如修理材料以新品換舊品，應
      予折舊）。經查，系爭車輛係於108年4月出廠（推定為15
      日），有行車執照附卷可稽，至109年6月13日車輛受損時
      ，已使用1年1月18日，依「營利事業所得稅結算申報查核
      準則」第95條第8項規定，固定資產提列折舊採用定率遞
      減法者，以一年為計算單位，其使用期間未滿一年者，按
      實際使用月數相當於全年之比例計算之，不滿一月者，以
      一月計，故為1年2月計。次查，依系爭車輛維修清單上所
      載之維修項目，核與該車所受損部位相符，堪認上開修復
      項目所須共計22,391元（工資11,812元、零件10,579元）
      、汽車美容5,000元，均屬必要修復費用無誤，有估價單
      暨發票附卷可參，惟零件費用10,579元，係以新品換舊品
      ，揆諸前述，應予折舊。本院依行政院公布之固定資產耐
      用年數表及固定資產折舊率表，即系爭自用小客車耐用年
      數五年，每年折舊千分之三六九，是以上開零件扣除折舊
      後，原告得請求之修車零件費為6,264元（計算式如附表
      所示；元以下四捨五入）。此外，原告另支出工資11,812
      元、汽車美容5,000元，無折舊問題，是原告得向被告請
      求之修車費用，共計23,076元（計算式：6,264元+11,812
      元+5,000元=23,076元）。
四、從而，原告依侵權行為之法律關係，請求被告給付23,076元
    ，及自支付命令送達翌日即110年3月16日起至清償日止，按
    年息百分之5計算之利息，為有理由，應予准許。逾此部分
    之請求，為無理由，應予駁回。
五、本件原告勝訴部分，係依小額訴訟程序所為被告敗訴之判決
    ，依民事訴訟法第436條之20之規定，爰依職權宣告假執行
    。
六、本件係小額訴訟事件，應依民事訴訟法第436條之19第1項規
    定，確定本件訴訟費用為1,000元，由被告負擔840元，餘由
    原告負擔。
七、據上論結，原告之訴為一部有理由，一部無理由，依民事訴
    訟法第436條第2項、第436條之19第1項、第79條、第436條
    之20，判決如主文。
中　　華　　民　　國　　111 　年　　1 　　月　　5 　　日
臺灣新北地方法院板橋簡易庭
法      官  呂安樂
以上正本係照原本作成。
如不服本判決，應於送達後20日內，以判決違背法令為理由，向
本院提出上訴狀（上訴理由依法應表明一、原判決所違背之法令
及其具體內容。二、依訴訟資料可認為原判決有違背法令之具體
事實。），如於本判決宣示後送達前提起上訴者，應於判決送達
後廿日內補提上訴理由書（須附繕本），如未於上訴後20日內補
提合法上訴理由書，法院得逕以裁定駁回上訴。如委任律師提起
上訴者，應一併繳納上訴審裁判費。
中　　華　　民　　國　　111 　年　　1 　　月　　5 　　日
書  記  官  陳佩瑩
附表
-----
折舊時間           金額
第1年折舊值        10,579×0.369=3,904
第1年折舊後價值    10,579-3,904=6,675
第2年折舊值        6,675×0.369×(2/12)=411
第2年折舊後價值    6,675-411=6,264